【裁判字號】    98,上易,1187
【裁判日期】    980825
【裁判案由】    竊盜
【裁判全文】
臺灣高等法院刑事判決            98年度上易字第1187號
上  訴  人
即  被  告  丙○○
上列上訴人因竊盜案件，不服臺灣臺北地方法院97年度易字第37
84號，中華民國98年2 月26日第一審判決（起訴案號：臺灣臺北
地方法院檢察署97年度偵字第16881號）， 提起上訴，本院判決
如下：
    主  文
上訴駁回。
    事  實
一、丙○○前因竊盜案件，經本院於民國93年10月26日以93年度
    上易字第1458號判處有期徒刑6月確定，於95年3月10日易科
    罰金執行完畢。
二、丙○○及甲○○（所犯共同行使變造特許證罪及共同竊盜罪
    ，經原審各判處有期徒刑3月確定）因欠缺收入，計畫至臺
    北縣新店市○○路147巷80號地下1樓停車場行竊冷氣機，2
    人乃於97年7月11日下午共同基於行使變造特許證之犯意連
    絡，由甲○○在臺北縣新店市○○路7巷10號丙○○住處將
    丙○○所有JU-6201號自用小客車之前後車牌，均以黑色膠
    布黏貼變造為「JU-6281」號車牌，以避人耳目。旋2人即共
    同基於為自己不法所有之犯意聯絡，於同日下午4時35分許
    ，由丙○○駕駛上開已變造車牌之車輛搭載甲○○前往臺北
    縣新店市○○路147巷80號地下1樓停車場而行使變造之特許
    證（汽車車牌），足生損害於監理機關對車籍資料管理之正
    確性。抵達停車場後，由丙○○負責把風，甲○○至停車格
    搬運丁○○所有放置該處之大金牌分離式冷氣機1台至上開
    車輛內得手，即由丙○○駕車搭載甲○○前往臺北縣新店安
    康路1段351之1號之資源回收場，以新臺幣（下同）2,000元
    代價售予不知情之黃慶文（由檢察官另為不起訴之處分），
    甲○○、丙○○2人各分得1,000元。嗣經丁○○返家發現上
    開冷氣機遭竊而報警查獲。
三、案經丁○○訴由臺北縣政府警察局新店分局報請臺灣臺北地
    方法院檢察署檢察官偵查起訴。
    理  由
一、訊據上訴人即被告丙○○固坦承駕駛上開汽車幫甲○○載冷
    氣機去變賣等情，惟矢口否認涉犯竊盜等罪，並辯稱：伊並
    不知其車牌遭變造，亦不知該冷氣為贓物，因甲○○說是客
    戶不要之冷氣云云。經查：
  (一)告訴人即證人丁○○於偵查中證稱：被竊之分離式冷氣放在
    其住家地下室停車格內，停車場在公寓地下室，住戶可以進
    去，出入有鐵門，伊放在私人的停車格內，被告不能因為伊
    放在那邊就取走等語（見16881號偵卷第96至97頁），按該
    處既為有出入管制之公寓地下室停車場，並非一般丟棄垃圾
    之處所，顯見該冷氣只是住戶暫時堆放，並非準備丟棄的垃
    圾，被告未先詢明確認該冷氣是否他人丟棄之物，即與同案
    被告甲○○擅行拿取，難謂無不法所有之意圖。
  (二)被告丙○○確有共同行使變造特許證及竊盜之犯行，業據同
    案被告甲○○於偵訊時證稱：伊在97年7月11日下午4點35分
    在新店安祥路130號地下一樓停車場跟被告丙○○拿一台冷
    氣，找被告去的原因是被告說他沒收入，伊就帶他去，伊的
    工作是送瓦斯，平常有人東西掉了，伊就撿回來給被告去賣
    ，伊跟被告一起拿這台冷氣，也是要被告拿去賣，被告知道
    伊把車牌變造成6281，是用黑色膠布貼上去的，被告說怕出
    事，叫伊貼的，被告怕被人看到會被抓，被告知道該冷氣是
    別人的，冷氣載去新店安康路的資源回收廠，賣2,000元，
    伊等各分1,000等語（見偵卷第89至90頁），復於原審準備
    程序中供稱：被告丙○○說怕出事，伊才去貼車牌等語可稽
    （見原審卷第45頁）。參以被告丙○○於原審審理中供稱97
    年7月11日以前其車牌並未被變造，因其每日會開車去父母
    家，曾被取締及開單收停車費，所以知道該日以前車牌係正
    確等語，則當日同案被告甲○○在其住處車門口以黑色膠布
    黏貼車牌，被告丙○○豈有不知之理。此外並有車輛照片、
    監視器翻拍照片、車籍查詢基本資料在卷可稽（見偵卷第31
    至36頁），已足認被告丙○○確有本件共同行使變造特許證
    及竊盜犯行。
  (三)同案被告甲○○雖於本院另證稱：伊拜託被告丙○○去載冷
    氣，被告開車，被告只知道要去載冷氣，不知道要去偷，伊
    騙被告說是朋友的冷氣不要了，要丟掉，拜託被告幫其載，
    車牌號碼是伊用膠布貼的，是伊自己要貼，因為怕被查到，
    伊在檢察官訊問時說是被告怕出事所以叫伊貼，是因為怕被
    判罪所以推給被告云云（見本院卷第89至90頁）。然查，同
    案被告甲○○於偵訊、原審審理中，就其行使變造特許證及
    竊盜犯行均坦承不諱，足見甲○○並無畏罪而需將犯行推給
    被告之情形，則同案被告甲○○於原審審理時翻供，顯係迴
    護被告之詞，並非可採。況被告已成年，又非無社會經驗，
    雖應同案被告甲○○要求而開車前往，然該冷氣機係放在公
    寓地下停車場，且在私人所有停車格內，客觀上明顯即係他
    人之物，既未見所有人出面，豈能僅因同案被告甲○○單方
    說詞，即輕信該冷氣已遭棄置，是同案被告甲○○於本院所
    證，顯與事理常情有悖，尚非可採。
  (四)至證人乙○○雖於本院證稱：伊和被告是男女朋友關係，伊
    認識甲○○，甲○○常常來找被告，甲○○來找被告好幾次
    ，拜託被告去搬東西，伊第一次問甲○○，甲○○只說要幫
    他載東西，第二次伊再問，甲○○才說要載冷氣，但兩次被
    告都在睡覺，伊問甲○○要做什麼，他說有送瓦斯的客戶冷
    氣不要，要給他，甲○○是送瓦斯的，伊有問甲○○為什麼
    不能自己載，他說是分離式的，機車不能載，都是被告太好
    心，被告只是幫甲○○載冷氣沒有分錢，伊有跟被告說阿傑
    找其幫忙載冷氣，但伊並未跟他們去等語（見本院卷第42頁
    背面至第43頁背面），然證人乙○○前揭證詞，僅足證明同
    案被告甲○○確有前往被告住處要求被告一同搬冷氣，至甲○○縱有對不相干之證人乙○○敘述原因，但行竊係違法之
    事，其以其他合法理由搪塞，尚非違背常情，如被告亦未向
    證人乙○○坦承其分到賣冷氣機之贓款1千元，按證人乙○○所證既與甲○○前揭所述不符，自難以其所證逕為被告有
    利之認定。
  (五)綜上，本件事證明確，被告犯行堪以認定。
三、核被告丙○○所為係犯刑法第216條、第212條行使變造特許
    證罪（此部分法條起訴書漏載，業據公訴人於原審當庭補正
    ）、第320條第1項之竊盜罪。其變造特許證之低度行為，應
    為行使之高度行為所吸收，不另論罪。被告丙○○與同案被
    告甲○○就上開行使變造特許證罪、竊盜之犯行，有犯意連
    絡，行為分擔，均為共同正犯。被告丙○○所犯上開二罪，
    犯意個別、行為互異，應予分論併罰。又被告丙○○有事實
    欄所載論罪科刑及刑之執行情形，有本院被告前案紀錄表在
    卷可考，其受有期徒刑執行完畢，五年內故意再犯本件有期
    徒刑以上之罪，為累犯，應依刑法第47條第1項規定，加重
    其刑。
四、原審以被告丙○○犯罪事證明確，應依法論科，爰審酌被告
    犯罪之目的、品行、智識程度、所竊得之物價值不高，及犯
    後否認犯罪等一切情狀，就被告所犯行使變造特許證罪、竊
    盜罪，均科處拘役30日，均諭知如易科罰金以新臺幣1千元
    折算1日，併定其應執行拘役50日及同前易科罰金之標準。
    經核原判決認事用法俱無不合，量刑亦稱妥適。被告丙○○
    上訴意旨，仍執前詞指摘原判決認事用法不當，惟所辯各節
    業均指駁說明如前，其上訴為無理由，應予駁回。
據上論斷，應依刑事訴訟法第368條，判決如主文。
本案經檢察官王金聰到庭執行職務。
中    華    民    國    98    年    8     月    25    日
                  刑事第二十庭審判長法  官  楊貴雄
                                    法  官  鄧振球
                                    法  官  高愈杰
以上正本證明與原本無異。
不得上訴。
                                    書記官  郭彥琪
中    華    民    國    98    年    8     月    25    日
附錄：本案論罪科刑法條全文
中華民國刑法第212條
（偽造變造特種文書罪）
偽造、變造護照、旅券、免許證、特許證及關於品行、能力服務
或其他相類之證書、介紹書，足以生損害於公眾或他人者，處1
年以下有期徒刑、拘役或3百元以下罰金。
中華民國刑法第216條
（行使偽造變造或登載不實之文書罪）
行使第210條至第215條之文書者，依偽造、變造文書或登載不實
事項或使登載不實事項之規定處斷。
中華民國刑法第320條
（普通竊盜罪、竊佔罪）
意圖為自己或第三人不法之所有，而竊取他人之動產者，為竊盜
罪，處5年以下有期徒刑、拘役或5百元以下罰金。
意圖為自己或第三人不法之利益，而竊佔他人之不動產者，依前
項之規定處斷。
前二項之未遂犯罰之。


司法院資訊處製作；財團法人民間司法改革基金會備份。
